臺灣高等法院高雄分院刑事判決　　　　　　　　　　九十一年度上易字第九一號
　　上　訴　人　台灣高雄地方法院檢察署檢察官
　　被　　　告　乙○○
右上訴人因被告贓物案件，不服台灣高雄地方法院九十年度易字第四五四六號中華民
國九十一年四月十七日第一審判決（起訴案號：台灣高雄地方法院檢察署九十年度偵
字第二０二０五號），提起上訴，本院判決如左：
    主  文
上訴駁回。
    事實及理由
一、本案經本院審理結果，認第一審判決認事用法及量刑均無不當，應予維持，並引
    用第一審判決書記載之事實、證據及理由（如附件）。
二、上訴人即檢察官上訴意旨以：被告於九十年十一月間明知吳正仁所持有之車牌號
    碼ＵＴ—八七五一號自用小貨車為來源不明之贓物（係黃鳳珠於九十年十一月一
    日失竊），竟仍向吳正仁借用收受該自用小貨車，作為代步之交通工具。被告此
    部分亦涉犯刑法第三百四十九條第一項收受贓物罪嫌，並與已起訴部分為連續犯
    關係，經移送併辦後，原審未併予審判，尚有未洽。
三、按連續犯之所謂出於概括犯意，必須其多次行為均在一個預定犯罪計劃之內，出
    於主觀上同一犯意之進行，若中途另有新犯意發生，縱所犯為同一罪名，究非連
    續其初發之意思，即不能成立連續犯，最高法院七十年台上字第六二九六號著有
    判例可稽。經查檢察官係以被告於九十年三月三十日二十三時許，在高雄縣仁武
    鄉○○路附近，明知綽號「阿宏」之不詳姓名成年男子所持有之車牌號碼Ｅ三—
    七五八六號自用小貨車為來源不明之贓物（係甲○○於九十年三月二十三日七時
    許，在高雄市○○區○○路七九號停車場失竊），竟仍向「阿宏」借用收受該自
    用小貨車，作為代步之交通工具，故起訴被告涉犯收受贓物罪嫌。而檢察官於原
    審移送併辦部分，其犯罪時間係在同年十一月間，已經被告於警訊及偵查中供述
    已明（見高雄縣警察局岡山分局岡警刑移字第一０六五號卷、九十年度偵字第二
    一八九八號偵查卷），被告二行為間相距將近八月之久，復無其他證據足佐被告
    於九十年三月間收受贓物使用時，即有預期將來連續收受贓物之犯罪計畫。是難
    認被告先後收受贓物犯行，係基於概括犯意而為連續犯。
四、原審判決以被告犯行明確，並審酌被告另曾犯竊盜罪，素行非佳，犯罪後猶飾詞
    卸責，顯無悔意，又收受來路不明之贓物，助長竊盜風氣，增加被害人求償之困
    難等一切情狀，量處有期徒刑伍月，並諭知易科罰金之折算標準，並說明檢察官
    移送併辦部分，難認其為連續犯，不得併案審理。認事用法均核無違誤，量刑亦
    屬相當。檢察官上訴意旨指摘原判決不當，為無理由，應予駁回。
據上論斷，應依刑事訴訟法第三百六十八條、第三百七十三條，判決如主文。
本案經檢察官沈紹嘉到庭執行職務。
中      華      民      國    九十一    年      七      月    三十      日
                              臺灣高等法院高雄分院刑事第二庭
                                  審判長法官  曾永宗
                                        法官  邱永貴
                                        法官  郭玫利
右正本證明與原本無異。
不得上訴。
                                  法院書記官  高惠珠
中    華    民    國      九十一      年      七      月    三十一    日
附錄本件論罪科刑法條
刑法第三百四十九條第一項：
收受贓物者，處三年以下有期徒刑、拘役或五百元以下罰金。
